臺灣臺北地方法院刑事裁定　
111年度撤緩字第2號
聲  請  人  臺灣臺北地方檢察署檢察官
受  刑  人  高瑋軒


上列聲請人因受刑人詐欺案件，聲請撤銷其緩刑宣告（110年度
執聲字第9號），本院裁定如下： 
    主  文
高瑋軒之緩刑宣告撤銷。 
    理  由
一、聲請意旨如附件聲請書所記載。
二、按緩刑宣告之撤銷，除有「應撤銷」緩刑之事由外，並有「
    得撤銷」緩刑之事由。所謂「得撤銷」緩刑之諭知，則緩刑
    宣告是否撤銷，除須符合刑法第75條之1第1項各款所定之原
    因外，並採裁量撤銷主義，特於第1項規定實質要件為「足
    認原宣告之緩刑難收其預期效果，而有執行刑罰之必要」，
    賦予法院撤銷與否之裁量權限。受緩刑之宣告而違反第74條
    第2項第1款至第8款所定負擔情節重大者，足認原宣告之緩
    刑難收其預期效果，而有執行刑罰之必要者，得撤銷其宣告
    ，刑法第75條之l第l項第4款定有明文。是刑法第75條之1規
    定係採裁量撤銷主義，立法者仍以違反所定負擔「情節重大
    」、「難收其預期效果」、有執行刑罰之「必要」等不確定
    法律概念以及比例原則，賦予法院裁量撤銷緩刑與否之權限
    ，法官自應就具體情事詳加審酌是否有緩刑難收其預期效果
    之情形。所謂違反第74條第2項第l款至第8款所定負擔「情
    節重大」者，當從受刑人自始是否真心願意接受緩刑所附之
    負擔，或於緩刑期間中是否顯有履行負擔之可能而隱匿或處
    分其財產、故意不履行、無正當事由拒絕履行或顯有逃匿之
    虞等情事而言，考量受刑人未履行條件情形，與被害人所受
    損害間，依比例原則綜合衡酌原宣告之緩刑是否難收其預期
    之效果，而確有執行刑罰之必要，資以決定該緩刑宣告是否
    應予撤銷。又賦予受刑人緩刑之處遇，係為使受刑人能在不
    受刑罰執行之前提下，於社會中本於自由意志對自己負責任
    之生活，然如對法律上之義務有所忽視，甚或產生法敵對意
    識，即可認定原宣告之緩刑難收其預期效果，而有執行刑罰
    之必要。而緩刑宣告本為預測性裁判，以受刑人未來保持良
    好舉止作為假設基礎，此等預測本即有不確定性。因此，撤
    銷緩刑宣告之裁定即屬對於原先預測進行校正，此項校正裁
    定非屬對於受刑人施以任何新的刑罰，僅是因為預測的假設
    基礎不存在，而取消原先對於受刑人所諭知刑罰暫緩執行之
    諭知。
三、此外，關於附負擔緩刑之宣告是否撤銷，除應審查前開各情
    ，於緩刑期中之審查標準，及緩刑將屆期滿之審查標準，審
    查之順序及所佔之輕重比例應有所不同。於緩刑期中檢察官
    聲請撤銷時，因緩刑之宣告是為促使惡性輕微之被告或偶發
    犯、初犯改過自新而設，且於緩刑期滿前，令受刑人有履行
    負擔之機會可能性較高，基此考量，宜應將受刑人是否有自
    新、復歸社會之可能列為首要之考量；換言之，以促使受刑
    人完成附負擔之內容為審查之重點方向，如此原鼓勵受刑人
    自新之目的得以維持，附負擔之內容亦因受刑人尚無庸為刑
    之執行，而有較強之履行意願；故於受刑人顯有履行負擔之
    可能，無其他隱匿或處分其財產、故意不履行、無正當事由
    拒絕履行或顯有逃匿之虞等情事時，仍以維持原宣告內容為
    適當。但於緩刑期間將屆滿時，不宜偏重於使受刑人得以自
    新之角度審查，尚須同時審查受刑人違反負擔情節，其是否
    確有履行負擔之意願，是否可能完成所附負擔，受刑人有無
    因此緩刑之宣告而無再犯之虞，及其他原判決為緩刑宣告之
    目的是否成就等情事。
四、經查：
(一)受刑人高瑋軒前因詐欺罪，經臺灣士林地方法院以107年度
    審訴字第539號判決（下稱本案判決）判處有期徒刑1年，緩
    刑3年，並應於緩刑期間，按本案判決附件一所示之方式，
    分別賠償被害人蘇燕菁、陳阿青、杜瑞燕、蔡鎮杜各新臺幣
    （下同）1萬元、5萬元、10萬元、15萬元，直至清償完畢為
    止，若有1期未履行，視為全部到期。前開案件於民國108年
    1月19日確定在案，有本案判決、臺灣高等法院被告前案紀
    錄表在卷可佐。
(二)受刑人於108年4月9日經臺灣士林地方檢察署書記官當庭告
    知前揭緩刑附條件後，已表示知悉，嗣並取得該等被害人之
    匯款資料，有執行筆錄及本院公務電話紀錄為證。嗣該署先
    後於108年8月、9月、11月間通知受刑人按期報到，此均經
    合法寄存送達在案，惟受刑人皆未遵期報到或提出相關清償
    證明文件，供該署參酌；另因本案受刑人緩刑期間將屆至，
    經本院撥打其行動電話門號後已為空號，再經本院詢問被害
    人蘇燕菁、杜瑞燕、蔡鎮杜（被害人陳阿青之行動電話門號
    暫停使用而無法取得聯繫），該等被害人均表示未獲受刑人
    依緩刑條件履行，有本院公務電話紀錄在卷可查。審衡受刑
    人應賠償各被害人之數額並非鉅額，其中對被害人蘇燕菁之
    賠償金額僅1萬元，於現今生活水準及國民經濟收入尚難認
    無力負擔，受刑人誠有按本案判決附件一所示之方式履行之
    可能，惟迄今未見其有為前揭履行，亦未陳報無從履行之切
    實原因，且自行表明之行動電話門號亦無法聯繫，足認受刑
    人顯無依本案判決所載緩刑條件賠償之意願，實有違反上開
    附條件之負擔至明，且亦無從再預期受刑人將會恪遵相關法
    令規定，因認原宣告之緩刑難收其預期效果，而有執行刑罰
    之必要。從而，聲請意旨於法並無不合，應予准許撤銷本件
    受刑人緩刑之宣告。 
五、依刑事訴訟法第476條，刑法第75條之1第1項第4款，裁定如
    主文。
中　　華　　民　　國　　111 　年　　1 　　月　　14　　日
　　　　　　　　　刑事第十四庭  法　官　黃文昭
以上正本證明與原本無異。
如不服本裁定，應於送達後5日內，向本院提出抗告狀。因疫情
而遲誤不變期間，得向法院聲請回復原狀。
　　　　　　　　　　　　　　　　書記官　周豫杰
中　　華　　民　　國　　111 　年　　1 　　月　　17　　日